臺灣嘉義地方法院刑事判決　　　　　　　　　　　　　　九十三年度易字第八二號
　　公　訴　人　臺灣嘉義地方法院檢察署檢察官
　　被　　　告　丙○○
右列被告因違反保護令罪案件，經檢察官聲請簡易判決處刑（九十二年度偵字第七七
○三號），本院改依通常訴訟程序判決如左：
    主  文
丙○○無罪。
    理  由
一公訴意旨：
  (一)被告丙○○與告訴人戊○○為夫妻關係，二人具有家庭暴力防治法第三條第一款
    所定之家庭成員關係。被告前因對告訴人有家庭暴力之傷害犯行，經本院於民國
    九十二年五月二十六日以九十二年度家護字第一四五號裁定被告不得對告訴人實
    施身體或精神上不法侵害行為。詎被告早於九十二年五月二十三日本院民事庭審
    理中，已由法官當面告知上述條件核發保護令，並表示同意，且保護令業於同年
    七月二十九日寄存於嘉義縣警察局朴子分局六腳分駐所合法送達後，猶不知端正
    言行，修好家庭關係，竟基於概括之犯意，先於同年十月十六日晚間十時許，在
    嘉義縣太保市舊埤里勞工住宅停車場旁，持鐵管毆打告訴人之腿部，致使告訴人
    受有左下肢鈍挫傷及擦傷、手擦挫傷之傷害（傷害部份未據告訴），復於同年十
    一月十日上午十一時許在嘉義縣太保市華濟醫院七一三號病房內，徒手毆打告訴
    人之臉部、頭部後，另基於恐嚇危害安全之犯意，在病房外對告訴人恫稱：「不
    讓妳有好日子過」、「要將妳現住房子內家具打壞」等語，致告訴人聞後心生畏
    怖，而受有精神上不法之侵害。
  (二)核被告所為，係犯家庭暴力防治法第五十條第一款之違反保護令罪嫌及刑法第三
    百零五條之恐嚇危害安全罪嫌。
二公訴意旨所憑論據：
  (一)被告於上開時地毆打、恐嚇告訴人之事實，業據告訴人於警詢及檢察官偵查中指
    述甚明，核與目擊證人丁○○證述情節相符。
  (二)告訴人數次於警詢及偵查中皆表示不願對被告提出告訴，顯見告訴人仍有維護被
    告之心，當無誣指可能。
  (三)被告所為上揭恐嚇之詞，確足以使聞者對生命、身體等權利之保護心生畏怖。
  (四)此外復有被害人之診斷證明書一紙及本院九十二年度家護字第一四五號裁定、送
    達證書、審理筆錄可稽。
  (五)被告矢口否認犯行，辯稱從未毆打或恐嚇云云，不足採信。
三本院之判斷：
  (一)按犯罪事實應依證據認定之，無證據不得認定犯罪事實；又不能證明被告犯罪者
    ，應諭知無罪之判決，刑事訴訟法第一百五十四條第二項、第三百零一條第一項
    分別定有明文。
  (二)訊據被告固坦認告訴人為其前配偶，並已收受本院民事通常保護令，於九十二年
    十一月十日在華濟醫院曾與告訴人見面，然堅決否認有何違反保護令或恐嚇犯行
    ，辯稱：
    1.九十二年十月十六日整晚我都在勞工住宅樓上，並沒有到勞工住宅停車場，當
      時里長甲○○○曾來探視我兒子有沒有吃飯，直到小孩睡了他才離去，另外我
      女兒乙○○也來向我索取註冊費。
    2.九十二年十一月十日我是到華濟醫院抱小孩，因為戊○○不願照顧。
  (三)經查：
    1.公訴人雖認被告於九十二年十月十六日傷害告訴人違反保護令部分，有證人即
      被告與告訴人之女乙○○可以證實（本院卷第三六頁），惟該證人於本院證稱
      其於九十二年十月十六日晚上八、九點時只看到被告一直躺在住處樓上沙發，
      並未看到告訴人，被告與告訴人並未在勞工住宅停車場旁吵架，也不知當日告
      訴人有無受傷就醫，事後告訴人雖到華濟醫院治療，但不知道受傷原因，告訴
      人也沒說等語（本院卷第七一至七五頁），顯然證人乙○○並未目擊有何傷害
      情節；其次，證人即嘉義縣太保市舊埤里里長甲○○○於本院也證稱其有機會
      就到被告家中幫忙照顧小孩飲食，不確定九十二年十月十六日晚上有無去被告
      家，通常超過晚上十點才過去，而停車場在勞工住宅旁，如果有人吵架，在被
      告承租的樓房可以看到（本院卷第七六至七八頁），是證人甲○○○亦未見聞
      被告與告訴人曾有何衝突；再者，告訴人於本院審理時拒絕以證人身分具結證
      言（本院卷第八九頁），自無法擔保其指訴屬實，被告又否認傷害告訴人而違
      反保護令犯行，自不能徒以告訴人之指訴，認定被告犯罪。
    2.公訴人雖認被告於九十二年十一月十日毆打、恐嚇告訴人違反保護令部分，有
      證人即當時與告訴人同病房之患者丁○○可以證實（本院卷第三六頁），惟該
      證人因罹患末期癌症，不願到庭證言，有證人家屬郵寄之信函及診斷證明書可
      憑（本院卷第六六至六七頁），其於警詢中之證述未經被告於本院審判期日同
      意得為證據，依刑事訴訟法第一百五十九條第一項、第一百五十九條之五第一
      項規定，不得作為證據，又證人丁○○於警詢係證稱沒有聽到被告恐嚇等語（
      偵查卷第三二頁反面），核與告訴人於本院審理之初陳稱隔壁床的阿婆（指證
      人丁○○）有聽到被告恐嚇，繼改稱被告是在電話裡恐嚇云云不相一致（本院
      九十三年度簡字第一三七號卷第二二頁），難認證人丁○○於警詢中之陳述具
      有可信之特別狀況，無從依刑事訴訟法第一百五十九條之三規定例外承認其陳
      述有證據能力。其次，告訴人於本院審理中也不願就此部分以證人身分具結證
      言（本院卷第八九頁），無法擔保其指訴屬實，被告又否認毆打、恐嚇告訴人
      而違反保護令犯行，同不能徒以告訴人之指訴，認定被告犯罪。
    3.綜上所述，告訴人不願以證人身分具結證言以擔保所述屬實，證人乙○○、甲○○○所言亦均不能證明被告曾於九十二年十月十六日傷害告訴人而違反保護
      令，證人丁○○於警詢所言又無證據能力，也不能證明被告曾於九十二年十一
      月十日毆打、恐嚇告訴人而違反保護令，則被告是否確有公訴意旨所指之犯罪
      事實，即不能證明，所辯應值採信。公訴人所舉證據既不足以證明被告犯罪，
      此外本院復查無其他證據證明被告確有公訴人所指犯行，不能證明犯罪，自應
      諭知被告無罪之判決。
據上論斷，應依刑事訴訟法第四百五十二條、第三百零一條第一項，判決如主文。
本案經檢察官朱介斌到庭執行職務。
中      華      民      國    九十三    年      六      月     十五     日
                                      臺灣嘉義地方法院刑事第二庭
                                          審判長法  官  許  兆  慶
                                                法  官  林  坤  志
                                                法  官  廖  政  勝
右正本證明與原本無異。
如不服本判決，應於判決送達後十日內向本院提出上訴狀( 應附繕本 )。告訴人或被
害人如對於本判決不服者，應具備理由請求檢察官上訴，其上訴期間之計算係以檢察
官收受判決正本之日期為準。
中      華      民      國    九十三    年      六      月     十五     日
                                                書記官  陳  湘  蓉
